【裁判字號】    98,簡上,177
【裁判日期】    980925
【裁判案由】    違反電子遊戲場業管理條例等
【裁判全文】
臺灣臺南地方法院刑事判決             98年度簡上字第177號
上  訴  人  臺灣臺南地方法院檢察署檢察官
被      告  乙○○
上列上訴人即被告因違反電子遊戲場業管理條例等案件，不服本
院刑事簡易庭98年度簡字第929號中華民國98年4月27日第一審判
決（聲請簡易判決處刑案號：98年度偵字第2301號），提起上訴
，本院管轄之第二審合議庭判決如下：
    主  文
上訴駁回。
    事  實
    事實及理由
一、本院審理結果，認第一審簡易判決關於被告乙○○部分認事
    、用法及量刑均無不當，應予維持，並引用第一審簡易判決
    書及檢察官聲請簡易處刑書記載之事實、證據及理由（如附
    件）。
二、原審以上訴人即被告罪證明確，依刑事訴訟法第449條第1項
    前段、第454條第2項、第450條第1項，電子遊戲場業管理條
    例第22條、第15條，刑法第11條前段、第266條第1項前段、
    第2項、第55條、第41條第1項前段，第42條第3項前段，刑
    法施行法第1條之1之規定，量處拘役30日，並諭知易科罰金
    之折算標準，以及將扣案之電子遊戲機「象神」1台（含IC
    板1塊）、賭資新台幣5220元沒收，本院經核原判決認事用
    法，並無不合，量刑亦稱妥適。上訴人即檢察官上訴意旨略
    以：賭博罪與電子遊戲場業管理條例二罪間，有方法、目的
    之牽連關係，本應論以牽連犯。雖刑法於95年7月1日修正施
    行，且修正後之刑法業已將牽連犯之規定加以刪除，然被告
    上開犯行，係屬二不同行為之本質未變。被告未依上開條例
    規定辦理營利事業登記而經營電子遊戲場業，刑法對此評價
    之重點尚包含被告未依條例登記之消極不作為。因此，未依
    上開規定辦理營利事業登記而經營電子遊戲場業，與提供賭
    博場所之行為，在時空上並非必然存有緊密的關係。此外，
    被告未依規定辦理營利事業登記而經營電子遊戲場業之意思
    決定，未必即導致成立賭博罪之因果事實，本件被告係於未
    經登記經營電子遊戲場業過程中，另起賭博罪之犯意者，二
    者非出於同一意思決定。因此，由社會一般人以自然之生活
    觀的角度評價，上開二行為並非行為人單一意思所能涵蓋的
    整體行為，自無法以自然意義之行為單數視之。本件被告犯
    行原應論以數罪而併罰之，然原審認被告違反電子遊戲場業
    之犯行與賭博犯行間，係屬一行為觸犯數罪名之想像競合犯
    ，即有未洽，因而提起本件上訴。惟查：本件被告設置電子
    遊戲機之目的即在於與不特定之賭客從事賭博行為，故其賭
    博行為應包含於經營電子遊戲場業之行為之範圍內，確屬一
    行為而觸犯數罪名，應論以想像競合犯，原審認被告擺設扣
    案之電子遊戲機供不特定人賭博財物，並據以實質上經營電
    子遊戲場業，客觀行為上「賭博」與「經營電子遊戲場」之
    行為同時進行，難以區分，符合社會一般人對於「單一行為
    」之概念，故認被告所犯上開二罪係屬一行為而觸犯二罪名
    ，從一重依電子遊戲場管理條例第22條之罪處斷，本院認為
    其適用法律堪屬允當。檢察官上訴為無理由，應予駁回。
據上論斷，應依刑事訴訟法第455條之1第1項、第3項、第373 條
、第368條，判決如主文。
本案經檢察官甲○○到庭執行職務。
中    華    民    國    98    年     9    月    25    日
                  刑事第十庭  審判長  法  官  陳威龍
                                      法  官  盧鳳田
                                      法  官  高如宜
以上正本證明與原本無異。
本件不得上訴。
（本判決業經更正裁定）
                                      書記官  陳姿利
中    華    民    國    98    年    10    月    2     日


司法院資訊處製作；財團法人民間司法改革基金會備份。
